【裁判字號】    97,易,1616
【裁判日期】    970529
【裁判案由】    傷害
【裁判全文】
臺灣臺北地方法院刑事判決              97年度易字第1616號
公  訴  人  臺灣臺北地方法院檢察署檢察官
被      告  甲○○
            丙○○
上列被告等因傷害案件，經檢察官聲請以簡易判決處刑（97年度
偵字第7028號），本院受理（97年度簡字第1558號）後，認不宜
逕以簡易判決處刑，經改依通常程序審判，判決如下：
    主  文
本件公訴不受理。
    理  由
一、聲請意旨詳如聲請簡易判決處刑書所載（如附件）。
二、按告訴乃論之罪，告訴人於第一審辯論終結前得撤回其告訴
    。又告訴經撤回者，應諭知不受理之判決，並得不經言詞辯
    論為之，刑事訴訟法第238 條第1 項、第303 條第3 款、第
    307 條定有明文。
三、經查，本件被告甲○○、丙○○所涉傷害案件，聲請簡易判
    決處刑書認被告等所為均係犯刑法第277 條第1 項之傷害罪
    ，依同法第287 條前段規定，均須告訴乃論。茲據告訴人乙
    ○○在本件辯論終結前，於民國97年5 月23日具狀撤回對被
    告等之告訴，此有其所提撤回告訴狀、本院公務電話紀錄各
    1 件在卷可稽（見本院97年度簡字第1558號卷第19頁、第22
    頁）。爰依上開說明，並均不經言詞辯論，逕為諭知均不受
    理之判決。
據上論斷，應依刑事訴訟法第452 條、第303 條第3 款、第307
條，判決如主文。
中    華    民    國    97    年    5    月    29    日
                  刑事第十一庭  法  官  陳勇松
如不服本判決，應於判決送達後10日內向本院提出上訴狀（應抄
附繕本）。告訴人或被害人如對於本判決不服者，應具備理由請
求檢察官上訴，其上訴期間之計算係以檢察官收受判決正本之日
期為準。
上正本證明與原本無異。
中    華    民    國    97    年    5     月    29    日
                                書記官  馬正道
附件：
臺灣臺北地方法院檢察署檢察官聲請簡易判決處刑書
                                       97年度偵字第7028號
被      告  溫芳貞  女  36歲（民國○○年○月○○日生）
                    國民身分證統一編號：Ｚ000000000號
                    住臺北市○○區○○街146號4樓
            丙○○  男  33歲（民國○○年○月○○日生）
                    國民身分證統一編號：Ｚ000000000號
                    住臺北市○○區○○街146號4樓
上列被告等因傷害案件，業經偵查終結，認為宜聲請以簡易判決
處刑，茲將犯罪事實及證據並所犯法條分敘如下：
             犯罪事實
一、溫芳貞與乙○○為同事關係，民國96年10月31日下午2 時許
    ，乙○○至臺北縣新店市○○路搭載溫芳貞返回公司，兩人
    因故在車上口角，溫芳貞乃打電話告知其配偶丙○○，之後
    又基於傷害人身體之犯意，在車上徒手毆打乙○○。嗣同日
    下午2 時30分許，乙○○載溫芳貞抵達臺北市大安區○○○
    路○ 段79號前，因乙○○與溫芳貞仍爭執不休，在該處等候
    之丙○○見狀，竟與溫芳貞及真實姓名不詳綽號「阿強」之
    成年男子，共同基於傷害人身體之犯意，毆打乙○○，致乙
    ○○受有頭皮枕骨部位撕裂傷、前額皮下血腫、上唇撕裂傷
    、上下唇擦傷等傷害。
二、案經乙○○訴由臺北市政府警察局萬華分局報告偵辦。
             證據並所犯法條
一、證據：
   (一)被告溫芳貞、丙○○之自白。
   (二)告訴人乙○○之指訴。
   (三)國立臺灣大學醫學院附設醫院診斷證明書、告訴人受傷照片
     。
二、所犯法條：被告等所為，係犯刑法第277 條第1 項之傷害罪
    嫌。被告溫芳貞、林毓均與「阿強」就前開犯行有犯意聯絡
    及行為分擔，請論以共同正犯。
三、依刑事訴訟法第451條第1項聲請逕以簡易判決處刑。
     此  致
臺灣臺北地方法院
中    華    民    國    97    年    4     月    11    日
                          檢  察  官  林 漢 強
本件正本證明與原本無異。
中    華    民    國    97    年    4     月    16    日
                          書  記  官  邱 麗 珍


司法院資訊處製作；財團法人民間司法改革基金會備份。
